# 员工在母公司持股子公司任职发工资，股份支付在那个公司体现？

提问人：会稽山下 时间：2021-12-12 11:12:46
请教陈老师，IPO业务中，如果员工甲在母公司持有股份（母公司自然人股东）,员工甲的社保及工资在子公司缴纳和发放，但是员工甲实际履行的工作职能是整个母子公司的总经理，同时处理母子公司的事务，请问陈老师，该员工的股份支付应该在母公司做还是在子公司做？

回答人：chenyiwei
根据“谁受益，谁确认费用”的原则，理论上应合理确定母子公司从激励对象提供的服务中各自受益的程度，例如按照该激励对象在母公司和子公司的工作时长比例，将股份支付费用总额在母公司和子公司之间分摊。

提问人：会稽山下 时间：2021-12-14 14:37:37
陈老师，被审计单位母子公司是同一套人马，在同一个办公地址，无法通过考勤区分在两个公司的工作时长，这样该如何处理，还有就是一年内又多批员工股权激励，股份的公允价值该如何确定（企业之前自己也没做股份支付，需要审计调整），是年底做一次股份支付，还是分批次做股份支付？

回答人：chenyiwei
1 、建议完善相关的基础工作，这也是账务独立、独立纳税等作为独立法人的基本要求。 2 、根据不同的授予日和批次分别确定其公允价值，不能在年底集中做一次。